【裁判字號】    99,訴,189
【裁判日期】    990427
【裁判案由】    損害賠償
【裁判全文】
臺灣嘉義地方法院民事判決               99年度訴字第189號
原      告  甲○○
被      告  乙○○
上列當事人間損害賠償事件，於民國99年4 月13日言詞辯論終結
，本院判決如下：
    主      文
被告應給付原告新臺幣捌拾萬元，及自民國九十九年一月十四日
起至清償日止，按週年利率百分之五計算之利息。
訴訟費用由被告負擔。
本判決得假執行。
    事實及理由
甲、原告主張：被告與姓名年籍不詳綽號「GUCCI 」之成年男子
    共同基於行使偽造公文書、冒充公務員僭行其職權、意圖為
    自己不法所有詐欺取財、行使偽造關於服務之證書等犯意聯
    絡，先於不詳時、地，偽造「臺灣台北地方法院檢察署印」
    公印，繼而偽造「臺灣台北地檢署公證科收據」。再由真實
    姓名年籍不詳之詐欺集團成員冒充地檢署書記官等公務員，
    撥打電話聯絡原告，誆稱因原告之帳戶涉及犯罪，違反洗錢
    防製法，需將名下存款領出，交由前來取款之書記官或公務
    員收存監管一定時間，俟案情查明後始能歸還云云而行使公
    務員職權，另指示原告等候書記官前去收取，嗣由「GUCCI
    」負責探路、把風，被告則負責冒充書記官向原告詐騙金錢
    ，而於民國98年11月20日14時50分，在嘉義市○○路體育館
    旁鐘樓下，向原告詐騙新臺幣（下同）80萬元。為此，起訴
    請求被告賠償80萬元等語，並聲明：被告應給付原告80萬元
    ，及自刑事附帶民事訴訟起訴狀繕本送達之翌日起至清償日
    止，按週年利率百分之五計算之利息；願供擔保，請准宣告
    假執行。
乙、被告則於言詞辯論期日到場並陳稱同意原告之請求等語。
丙、得心證之理由：
一、按「當事人於言詞辯論時為訴訟標的之捨棄或認諾者，應本
    於其捨棄或認諾為該當事人敗訴之判決。」民事訴訟法第
    384 條定有明文。本件被告於本院99年4 月13日言詞辯論期
    日陳明同意原告之請求等語（見本院卷第22頁），應認其就
    本件訴訟標的為認諾，依前開規定，即應本於被告之認諾為
    其敗訴之判決。從而，原告請求被告賠償80萬元，及自刑事
    附帶民事訴訟起訴狀送達之翌日即99年1 月14日起至清償日
    止，按週年利率百分之五計算之利息為有理由，應予准許。
二、本件係本於被告認諾所為之判決，依民事訴訟法第389 條第
    1 項第1 款規定，應依職權宣告假執行，是原告雖陳明願供
    擔保請求宣告假執行，惟應認其僅係促請本院為上開宣告假
    執行職權之發動而已，仍應由本院依職權為假執行之宣告。
丁、訴訟費用負擔之依據：民事訴訟法第78條。
中    華    民    國    99    年    4     月    27    日
                  民事第一庭  法  官  林望民
以上正本係照原本作成
如對本判決上訴須於判決送達後20日內向本院提出上訴狀
中    華    民    國    99    年    4     月    27    日
                              書記官  陳慶時

司法院資訊處製作；財團法人民間司法改革基金會備份。
